臺灣彰化地方法院刑事判決             100年度訴緝字第54號
公  訴  人  臺灣彰化地方法院檢察署檢察官
被      告  何忻穎
上列被告因違反毒品危害防制條例案件，經檢察官提起公訴（99
年度毒偵字第995號），本院以簡式審判程序判決如下：
    主    文
何忻穎施用第一級毒品，累犯，處有期徒刑柒月；又施用第二級
毒品，累犯，處有期徒刑參月。應執行有期徒刑捌月。
    犯罪事實
一、何忻穎前於民國92年間因施用毒品案件，經依法院裁定送
    入觀察勒戒處所觀察勒戒，經評定認無繼續施用毒品傾向後
    ，於92年7月1日釋放，並由臺灣彰化地方法院檢察署檢察官
    以92年度毒偵字第1653號為不起訴處分確定。90年間因搶
    奪案件，經臺灣板橋地方法院以90年度訴字第2072號判決判
    處有期徒刑1年，緩刑2年確定，復經本院裁定撤銷緩刑確定
    。另因竊盜及偽造文書等案件，分別經本院以92年度易字第
    601號判決判處有期徒刑5月確定；及以93年度訴字第49號判
    決判處有期徒刑1年確定，後並經本院以93年度聲字第1218
    號裁定定應執行刑為有期徒刑1年4月確定，與前開案件接續
    執行後，於94年6月8日假釋出監付保護管束，並於95年1月1
    日保護管束期滿未經撤銷視為執行完畢。98年間因施用毒
    品案件，經依法院裁定送入觀察勒戒處所觀察勒戒，經評定
    認無繼續施用毒品傾向後，於98年5月19日釋放，並由臺灣
    彰化地方法院檢察署檢察官以98年度毒偵字第471號為不起
    訴處分確定。詎猶不知悔改，竟分別基於施用第一級、第二
    級毒品之犯意，於99年4月21日凌晨0時25分為警採尿前回溯
    96小時內某時許，在其位於彰化縣員林鎮○○路○段580巷77
    號居所內，以將第二級毒品甲基安非他命置於鋁箔紙上燒烤
    後吸食其煙氣之方式，施用第二級毒品甲基安非他命1 次；
    復於該日為警採尿前回溯72小時內某時許，在其前開居所內
    ，以將第一級毒品海洛因摻水再以注射針筒注射身體血管之
    方式，施用第一級毒品海洛因1次；嗣於99年4月20日晚間11
    時50分許，在彰化縣員林鎮○○路與林森路口，因形跡可疑
    為警盤查，經警採其尿液送驗結果，並呈海洛因代謝物可待
    因、嗎啡及甲基安非他命代謝物甲基安非他命之陽性反應，
    而查悉上情。
二、案經彰化縣警察局員林分局報告臺灣彰化地方法院檢察署檢
    察官偵查起訴。
    理    由
一、本件被告何忻穎所犯係死刑、無期徒刑、最輕本刑為3年以
    上有期徒刑以外之罪，其於準備程序中就被訴事實為有罪之
    陳述，經告知被告簡式審判程序之旨，並聽取公訴人及被告
    之意見後，本院合議庭認為適宜而裁定由受命法官獨任進行
    簡式審判程序，合先敘明。
二、訊據被告何忻穎對於上揭犯罪事實均坦承不諱，且被告於上
    揭時地為警查獲後，經警採集其尿液送驗結果，確呈現海洛
    因代謝物之可待因、嗎啡陽性反應及甲基安非他命代謝物之
    甲基安非他命陽性反應，此有詮昕科技股份有限公司出具之
    濫用藥物尿液檢驗報告、彰化縣警察局員林分局委託檢驗尿
    液代號與真實姓名對照認證單、列管毒品人口尿液檢體採集
    送驗紀錄表各1份在卷可稽，足認被告自白與事實相符，堪
    可採信。又被告前於92年間因施用毒品案件，經依法院裁
    定送入觀察勒戒處所觀察勒戒，經評定認無繼續施用毒品傾
    向後，於92年7月1日釋放，並由臺灣彰化地方法院檢察署檢
    察官以92年度毒偵字第1653號為不起訴處分確定。90年間
    因搶奪案件，經臺灣板橋地方法院以90年度訴字第2072號判
    決判處有期徒刑1年，緩刑2年確定，復經本院裁定撤銷緩刑
    確定。另因竊盜及偽造文書等案件，分別經本院以92年度易
    字第601號判決判處有期徒刑5月確定；及以93年度訴字第49
    號判決判處有期徒刑1年確定，後並經本院以93年度聲字第
    1218號裁定定應執行刑為有期徒刑1年4月確定，與前開案件
    接續執行後，於94年6月8日假釋出監付保護管束，並於95年
    1月1日保護管束期滿未經撤銷視為執行完畢。98年間因施
    用毒品案件，經依法院裁定送入觀察勒戒處所觀察勒戒，經
    評定認無繼續施用毒品傾向後，於98年5月19日釋放，並由
    臺灣彰化地方法院檢察署檢察官以98年度毒偵字第471號為
    不起訴處分確定等節，有臺灣高等法院被告前案紀錄表1份
    在卷可憑。綜上所述，本案事證明確，被告犯行堪以認定。
三、核被告所為，係犯毒品危害防制條例第10條第1項之施用第
    一級毒品罪及同條例第10條第2項之施用第二級毒品罪。被
    告施用第一級毒品及施用第二級毒品前，持有第一級及第二
    級毒品之低度行為，應分別為其施用之高度行為所吸收，均
    不另論罪。被告所犯上開2罪間，犯意各別，行為互殊，應
    予分論併罰。查，被告前於90年間因搶奪案件，經臺灣板橋
    地方法院以90年度訴字第2072號判決判處有期徒刑1年，緩
    刑2年確定，復經本院裁定撤銷緩刑確定。另因竊盜及偽造
    文書等案件，分別經本院以92年度易字第601號判決判處有
    期徒刑5月確定；及以93年度訴字第49號判決判處有期徒刑1
    年確定，後並經本院以93年度聲字第1218號裁定定應執行刑
    為有期徒刑1年4月確定，與前開案件接續執行後，於94年6
    月8日假釋出監付保護管束，並於95年1月1日保護管束期滿
    未經撤銷視為執行完畢，有臺灣高等法院被告前案紀錄表1
    份在卷可稽，其於受有期徒刑執行完畢後5年以內，再故意
    犯本件有期徒刑以上之罪，為累犯，均應依法加重其刑。爰
    審酌被告前曾因施用毒品案件2次接受觀察勒戒處分，竟無
    視於毒品對於自身健康之戕害及國家對於杜絕毒品犯罪之禁
    令，猶施用毒品不輟，再為本案犯行；被告吸毒係戕害自己
    身心之行為及被告犯罪後尚能坦承犯行之態度等一切情狀，
    分別量處如主文所示之刑，並定其應執行之刑。
據上論斷，應依刑事訴訟法第273條之1第1項、第299條第1項前
段，毒品危害防制條例第10條第1項、第2項，刑法第11條前段、
第47條第1項、第51條第5款，判決如主文。
本案經檢察官陳隆翔到庭執行職務。
中    華    民    國   100    年    8     月    22    日
                  刑事第五庭          法  官  蔡家瑜
以上正本證明與原本無異。
如不服本判決應於收受判決後10日內向本院提出上訴書狀，並應
敘述具體理由；其未敘述上訴理由者，應於上訴期間屆滿後20日
內向本院補提理由書（均須按他造當事人之人數附繕本）「切勿
逕送上級法院」。
中    華    民    國   100    年    8     月    22    日
                                      書記官  吳芳儀
附錄論罪科刑法條：
毒品危害防制條例第十條第一項、第二項：
施用第一級毒品者，處六個月以上五年以下有期徒刑。
施用第二級毒品者，處三年以下有期徒刑。